臺灣新北地方法院民事裁定　　　　　　 110年度訴字第1855號
原　　　告　黃霈仁　


訴訟代理人　孫全平律師
被　　　告　黃為鏗　　址設新北市○○區○○○道0段0號6樓

　　　　　　吳以琳　


上列當事人間移轉所有權登記等事件，本院裁定如下：
    主  文
原告應於本裁定送達後五日內，補繳第一審裁判費新臺幣陸仟陸
佰壹拾元，逾期未繳即駁回原告之訴。
    理  由
一、按訴訟標的之價額，由法院核定；核定訴訟標的之價額，以
    起訴時之交易價額為準；無交易價額者，以原告就訴訟標的
    所有之利益為準；以一訴主張數項標的者，其價額合併計算
    之。但所主張之數項標的互相競合或應為選擇者，其訴訟標
    的價額，應依其中價額最高者定之，民事訴訟法第77之1 條
    第1 項、第2 項、第77之2 條第1 項定有明文。又債權人主
    張債務人詐害其債權，依民法第244 條規定提起撤銷詐害行
    為之訴者，債權人行使撤銷權之目的，在使其債權獲得清償
    ，故應以債權人因撤銷權之行使所受利益為準，原則上以債
    權人主張之債權額，計算其訴訟標的價額；如被撤銷法律行
    為標的之價額低於債權人主張之債權額時，則以該被撤銷法
    律行為標的之價額計算（最高法院97年度第1 次民事庭會議
    決議、99年度台抗字第222 號裁定意旨參照）。末按原告之
    訴有起訴不合程式或不備其他要件之情形者，依其情形可以
    補正，經審判長定期間命其補正而不補正者，法院應以裁定
    駁回之，民事訴訟法第249 條第1 項第6 款規定甚明。
二、經查，本件原告提起本件訴訟未據繳納裁判費，起訴程序已
    有欠缺，應予補正。次查，本件原告起訴請求被告黃為鏗、
    吳以琳（下合稱被告，單指其一，逕稱其名）就如附表所示
    之不動產（下稱系爭不動產），於民國110 年1 月27日所為
    之信託契約債權行為，及110 年2 月2 日所為所有權移轉登
    記之物權行為均應予撤銷；吳以琳應將系爭不動產於110 年
    2 月2 日所為所有權移轉登記塗銷，回復登記為黃為鏗所有
    。原告提起本件訴訟係為保障其債權獲得清償，是揆諸首揭
    意旨，自應以原告欲獲得清償之債權額及系爭不動產價額相
    比，以核定訴訟標的價額。而系爭不動產之價額為236 萬8,
    704 元【計算式：系爭不動產面積85.41 平方公尺×110 年
    1 月公告土地現值10萬4,000 元×權利範圍4/15＝236 萬8,
    704 元】，又原告主張黃為鏗積欠原告50萬元及自106 年12
    月26日起至清償日止，按年息6 ％計算之利息，故加計利息
    後之數額合計為60萬3,890 元【計算式：本金50萬＋利息10
    萬3,890 元＝60萬3,890 元】（臺灣高等法院暨所屬法院10
    9 年法律座談會民事類提案第17號研討結果參照），是揆諸
    上開說明，本件訴訟標的價額應核定為原告對黃為鏗之債權
    額60萬3,890 元，應徵第一審裁判費6,610 元（陸仟陸佰壹
    拾元）。茲依前揭法律規定，限原告於5 日內向本院補正上
    開事項，逾期未補，即駁回起訴，特此裁定。
三、依前揭規定，裁定如主文所示。
中    華    民    國   110    年    12    月    7     日
                  民事第五庭  法  官  王  廷
以上正本證明與原本無異。
如不服本裁定關於訴訟標的價額核定部分，應於送達後10內提出
抗告狀，並繳納抗告費新台幣1000元；其餘關於命補繳裁判費及
補正部分，不得抗告。
中    華    民    國   110    年    12    月    7     日
                              書記官  張雅筑
　
 附   表：
┌───┬──────────────┬─────────┬─────────┐
│種類  │所在地或名稱                │權利範圍          │面積（平方公尺）  │
├───┼──────────────┼─────────┼─────────┤
│土地  │新北市○○區○○段0000 地號 │4/15              │86.41             │
│      │                            │                  │                  │
└───┴──────────────┴─────────┴─────────┘